臺灣屏東地方法院刑事判決　　　　　　　　　　　　　九十年度易字第一九號
　　公　訴　人　臺灣屏東地方法院檢察署檢察官
　　被　　　告　乙○○
　　　　　　　　原名鍾國雄）.
　　被　　　告　丙○○
　　共　　　同
　　選任辯護人　孔福平
右列被告等因竊盜等案件，經檢察官提起公訴（九十年度偵字第一○八八號），本院
判決如左：
    主  文
乙○○連續竊盜，處有期徒刑陸月，如易科罰金，以參佰元折算壹日。
丙○○連續寄藏贓物，處有期徒刑參月，如易科罰金，以參佰元折算壹日。
    事  實
一、乙○○（原名鍾國雄，民國九十年三月六日更名）自民國八十九年四月間起，即
    受雇於甲○○、丁○○在該二人合夥經營之養雞場（位於屏東縣萬巒鄉五溝水）
    內從事雞隻飼養工作。惟乙○○竟基於意圖為自己不法所有之概括犯意，於八十
    九年九月二十九日後某日起至九十年一月間某日止，趁工作機會，連續多次竊取
    甲○○、丁○○所有之山雞共約三千隻（市價約新台幣三十五萬元），得手後，
    復將竊取之雞隻交由住於隔壁（屏東縣泰武鄉○○村○里路九號）明知雞隻係贓
    物之表哥丙○○家中寄藏，伺機出售。嗣於九十年一月二十七日下午五時十五分
    許，為警在丙○○住宅中之雞舍內查獲，並扣得山雞九隻（責付予丙○○）。
二、案經屏東縣警察局內埔分局報請台灣屏東地方法院檢察署檢察官偵查起訴。
    理  由
一、訊據被告乙○○矢口否認有何竊取被害人所有山雞之犯行，辯稱：警察在丙○○
    家查獲的雞隻是丙○○自己飼養的，與伊無關；而被害人所有之雞隻短少，乃因
    飼養過程中，雞隻每天平均死亡三、四十隻所致云云。訊據被告丙○○亦矢口否
    認有何寄藏贓物之犯行，辯稱：查獲的雞隻是伊於八十九年九月間在屏東縣潮州
    鎮假期樂園附近省道旁向流動攤販以每隻新台幣（下同）六十元購買的，不是贓
    物云云。經查：
    (一)右揭被害人飼養之雞隻數量短少及在被告丙○○家中發現同種類雞隻之事實業
      據被害人甲○○、丁○○指訴歷歷，並有照片十一張、肉用雞飼養管理記錄表
      影本乙紙及估價單影本若干份附卷可佐。且被告丙○○亦於第二次警訊中坦認
      ：「（問：那九隻雞是什麼人的？）是鍾國雄的雞。」；「（問：你於第一次
      警訊筆錄中為何說雞是你自己買的，自己養的？）因為鍾國雄叫我這樣說的。
      」及「（問：為何鍾國雄在第一次警訊筆錄中要你承認這九隻雞是你的？）因
      他（指鍾國雄）怕發生事情，所以才要我承認這九隻雞是我的。」等語無訛（
      警卷第八、九頁參照）。復從卷附照片（警卷第二十一頁編號(八)、第二十二頁
      (十)）觀之，在被告丙○○家中所發現之山雞，在體型、花色及無尾端羽毛等方
      面，均與被害人所飼養之雞隻相同。
    (二)被告丙○○雖於偵查及審理中翻異前詞，辯稱該等雞隻係伊所購買飼養的云云
      ，然：
      1.被告丙○○既稱所稱購買小雞之時間與被害人相同（均為八十九年九月），
        則衡情兩人購入雞隻之價格亦應相近，惟被告丙○○所稱每隻「六十元」之
        買價（本院九十一年一月三十一日審判筆錄參照），與被害人所陳每隻「十
        二元五角」之價格（同前審判筆錄）差異過於懸殊。且亦遠高於養雞協會於
        同一時期就土雞上貨之報價（每台斤即每六百公克二十元，卷附八十九年九
        月台灣地區家禽產地每日交易行情表參照；下載自財團法人中央畜產會網站
        ，網址http://210.242.37.196/畜產資料/89年度/89家禽產地每日交易行情
        表.htm），洵與常理有違。
      2.至被告所稱照顧雞隻需用燈泡照射二、三個月云云，也與被害人丁○○所稱
        飼養小雞僅需以燈炮照射「三、四天」一情不相符合（本院九十一年二月二
        十一日審判筆錄參照）。且被告所買入者既係小雞（警卷第六頁參照），當
        知其等對疾病之抵抗力較弱，惟被告竟從未曾為小雞施打疫苗，亦不合飼主
        常情。
      3.又被告所稱屏東縣潮州鎮假期樂園（現已改名為八大樂園）附近並無人販賣
        小雞一情，已經證人即屏東縣警察局內埔分局警員楊敬海查證屬實（同前筆
        錄參照）。被告亦未提出任何證據可供查證該販賣小雞之流動攤販是否確有
        其人。
      由前開諸端可知右述雞隻應非被告丙○○所購買及飼養者甚明。又被告丙○○
      與乙○○係表兄弟關係，彼此並無怨仇，當無設詞構陷之必要；且警員亦未對
      丙○○刑求，其於偵查中復自稱於警訊中所言屬實（偵卷第十五頁背面參照）
      ，故被告丙○○於第二次警訊中所為之自白當可採信，渠事後翻言否認云云，
      應為卸責之詞。
    (三)至被告乙○○雖亦否認有何竊取雞隻之犯行，並以前揭情詞為辯，然乙○○身
      為飼養雞隻之受僱人，理當精確計算每日雞隻之死亡數量，據實向告訴人報告
      後加以紀錄，以釐清責任及避免監守自盜之嫌。惟觀諸卷附「肉用雞飼養管理
      記錄表」影本記載，該批山雞除於八十九年九月六日、七日及二十一日三天，
      曾發生死亡七百四十五隻、六十隻及三十隻之情形外，其餘日期之死亡數量則
      均多未超過十隻，且於飼養一個月後，於十一月、十二月間即未再出現雞隻死
      亡現象，是被告乙○○辯稱，該養雞場每日均死亡雞隻三、四十隻云云，應屬
      虛構，不足採信。復參以被告丙○○於警訊中所自白之寄藏物犯行等語及查獲
      之雞隻與被害人所養雞隻相同乙情，已足認定被害人所短少之山雞，即為受僱
      飼養人乙○○所竊取無誤。又因失竊雞隻多達三千隻，衡情非被告可利用一次
      之機會即行竊得手，故其應係利用工作機會，連續多次竊取得，亦堪認定。
    (四)綜上所論，本件事證已臻明確，被告丙○○、乙○○之犯行均堪予認定。
二、核被告乙○○所為係犯刑法第三百二十條第一項竊盜罪。被告丙○○所為則係刑
    法第三百四十九條第二項寄藏贓物罪。被告乙○○先後多次竊盜犯行及被告丙○○先後多次寄藏贓物犯行，時間緊接，所犯罪名相同，顯係出於概括犯意反覆為
    之，為連續犯，均應依刑法第五十六條之規定論以一罪，並加重其刑。茲審酌被
    告等二人均無前科；及被告乙○○為被害人之受僱人，非但未善盡職責，反利用
    此一機會竊取他人之雞隻，數量多達三千餘隻、致被害人受損達三十五萬元（警
    卷第十四頁參照），自始至終均飾詞置辯，毫無悔意，惡性較為重大；而被告丙○○與乙○○為表兄弟關係，又係鄰居，為親屬寄藏贓物，情有可原，且其亦曾
    於警訊中自白，尚有悔過之意等一切情狀，爰分別量處如主文所示之刑，並均諭
    知易科罰金之折算標準，以資懲儆。
三、末查，被告行為後，原刑法第四十一條易科罰金之規定，已經立法院修正將其適
    用範圍擴大至最重本刑五年以下有期徒刑之罪，並於九十年一月十日由總統公布
    施行，而於同年月十二日生效，茲比較新舊法律之規定，新修正之條文對於易科
    罰金之條件顯然有利於行為人，依刑法第二條第一項前段規定，自應依新修正之
    刑法第四十一條第一項為易科罰金之依據。
據上論斷，應依刑事訴訟法第二百九十九條第一項前段，刑法第二條第一項前段、第
五十六條、第三百二十條第一項、第三百四十九條第二項、第四十一條第一項前段，
罰金罰鍰提高標準條例第一條前段、第二條，判決如主文。
中      華      民      國      九十一    年     二     月    二十七    日
                                      臺灣屏東地方法院刑事第一庭
                                          法  官   王以齊
右正本證明與原本無異。
對於本判決如有不服應於收受送達後十日內向本院提出上訴書狀上訴於台灣高等法院
高雄分院並按他造當事人之人數附具繕本。
                                          書記官   林天化
中      華      民      國      九十一    年     二     月  二十七    日
附錄本判決論罪科刑法條：
刑法第三百二十條第一項
意圖為自己或第三人不法之利益，而竊佔他人之不動產者，依前項之規定處斷。
刑法第三百四十九條第二項
搬運、寄藏、故買贓物或為擔保者，處五年以下有期徒刑、拘役或科或併科一千元以
下罰金。
